# 长期股权投资减值准备

提问人：依然特雷西 0829 时间：2019-04-23 16:44:48
A 企业收购 B 企业，收购金额 1000W，由于收购过程 B 企业股东存在欺诈的情况，虚构公司业绩，收购后，B 企业真实情况暴露。A 对 B 的长投计提了减值准备 100W。，同时 A 进行仲裁，申请取消收购协议。近期，A 企业与 B 企业原股东达成协议，B 企业原股东收回相应股份，并退回1000W 元人民币。那已经计提的这 100W长期股权投资减值准备怎么处理。
@chenyiwei。A 企业目前的做法是将 1000 万长投及 100 万长投减值准备转至其他应收款及其他应收款坏账准备。这样处理是否可以？

回答人：chenyiwei
A 企业应在满足长期股权投资处置条件（即丧失对 B 的控制权）时，确认对原股东的应收款项，并将处置价款高于长期股权投资账面价值的差额确认为投资收益，即把减值准备转销的因素体现在子公司股权的处置收益中。不应直接平移为其他应收款坏账准备。期末根据 B 公司原股东的财务状况和履约意愿对该项其他应收款计提坏账准备。